臺灣高等法院臺中分院民事判決　95年度建上字第59號
上　訴　人　力拓營造股份有限公司
法定代理人　乙○○
訴訟代理人　常照倫　律師
複　代理人　張瓊文　律師
　　　　　　江文玉　律師
被　上訴人　交通部公路總局第二區養護工程處
法定代理人　丙○○
訴訟代理人　徐文宗　律師
複　代理人　李婉華　律師
　　　　　　甲○○
　　　　　　林雅儒　律師
上列當事人間給付趕工獎金事件，上訴人對於民國95年10月17日
臺灣臺中地方法院93年度建字第70號第一審判決提起上訴，本院
於96年5月23日言詞辯論終結，茲判決如下：
    主  文
上訴駁回。
第二審訴訟費用由上訴人負擔。
上訴人假執行之聲請駁回。
    事實及理由
甲、程序方面：
(一)、被上訴人之法定代理人原為吳瑞龍，於訴訟中變更為丙○
      ○，有被上訴人所提之交通部93年9月3日交人字第093000
      9041號函附卷可稽（見原審卷第一宗第39、40頁），經丙
      ○○聲明承受訴訟（見同卷第37頁、第38頁），核無不合
      。
(二)、民事訴訟法第255條第1項第3款規定：「訴狀送達後，原
      告不得將原訴變更或追加他訴，但擴張．．．應受判決事
      項之聲明者，不在此限」。上訴人於原審起訴請求被上訴
      人給付趕工獎金00000000元；嗣追加「代辦管道托架工程
      應增加工期8．5天」，擴張聲明請求被上訴人應給付上訴
      人趕工獎金00000000元，核屬擴張應受判決事項之聲明，
      依前揭規定，亦無不合。
(三)、最高法院94年度臺上字第493號判決意旨：「民事訴訟法
      第270條之1第3項前段規定應受其拘束之爭點協議，係指
      當事人就其既已主張之爭點，經依同條第1項第3款或第2
      項為協議者而言；至於協議前未經當事人主張之爭點，既
      不在協議範圍，自不受協議之拘束」。本件兩造雖於原審
      93年10月14日言詞辯論期日，就系爭工程「增加工期」一
      項，協議後簡化之爭點為：上訴人只主張「因第12座橋墩
      柱之加固支撐而增加工期23天」，惟於該次辯論期日前，
      上訴人並未曾主張伊「代辦管道托架工程須增加工期8．5
      天」，此事項既未曾於協議簡化爭點前主張，依上述說明
      ，縱令原審曾於上述辯論期日為簡化爭點之協議，上訴人
      於事後仍得再為爭執，是被上訴人就此部分，辯稱上訴人
      不得就「代辦管道托架工程須增加工期8．5天」部分，再
      為主張云云，亦有誤會。
乙、實體方面：
一、兩造之聲明：
(一)、上訴人方面：求為判決：
  １、原判決廢棄。
　２、被上訴人應給付上訴人新台幣（以下同）15,228,929元及
　　　自民國（以下同）92年2月23日起至清償日止，按年息百
　　　分之5計算之利息。
　３、上訴人願供擔保，請准予宣告假執行。
(二)、被上訴人方面:求為判決駁回：
  １、對造之上訴駁回。
　２、如受不利之判決，願供擔保請准予宣告免為假執行。
二、本件上訴人起訴主張：兩造於89年6月29日簽訂「九二一集
    集大地震台三線167Ｋ＋891東豐大橋災害復建工程（下稱系
    爭工程）」契約（下稱系爭契約），約定總工程款為新臺幣
    （下同）000000000元，工期為660個日曆天，上訴人應於91
    年4月20日完工。由於東豐大橋係連接豐原、石岡、卓蘭等
    鄉鎮之交通樞紐，山區高經濟水果及農作物，均仰賴東豐大
    橋對外聯繫，各界均期待東豐大橋能儘早復建完工，故兩造
    於90年７月２月日召開「趕工協調會」，決議：上訴人同意
    趕工，且就系爭工程屬九二一震災重建工程，應依「九二一
    震災重建工程趕工獎金實施要點」給付趕工獎金一節達成協
    議，依「九二一震災重建工程趕工獎金實施要點」第三條第
    一項前段規定，承包廠商（即上訴人）每提前完工一天，被
    上訴人應按決標總價除以工期所得金額百分之三十之獎金，
    兩造就趕工獎金之給付又無任何較低數額之協商，自應依上
    述要點給付獎金，系爭工程已於91年2月4日提前完工，經被
    上訴人於91年11月22日驗收合格，共提前完工74天，另系爭
    工程因非可歸責於上訴人之事由而需展延工期37.5天，是上
    訴人提前完工之天數應再增列37.5天，合計提前完工之天數
    為111.5天〔計算式：74+37.5=111.5），被上訴人應給付上
    訴人之趕工獎金數額為00000000元「計算式：000000000元
    （原決標總價）÷660天（約定工期）×30％×111．5=0000
    0000元〕，詎被上訴人僅依「公共工程發放趕工獎金實施要
    點」給付上訴人趕工獎金0000000元，尚有00000000元（計
    算式：00000000－0000000＝0000000 0）未付，屢經催討，
    均不置理，依「九二一震災重建工程趕工獎金實施要點」第
    四點：「協商趕工之重建工程於完工驗收合格後，主辦工程
    機關應即審查工期，並於完工驗收合格之日起3個月內，核
    定獎金並完成發放作業」，系爭工程係於91年11月22日驗收
    合格，依前開規定，被上訴人最遲應於三個月內發放獎金，
    即最後發放獎金之時間點為92年2月22日，翌（23）日起，
    上訴人可向被上訴人請求給付趕工獎金，上訴人於93年8月
    18日起訴，未逾民法第127條所定承攬人報酬請求權二年時
    效之期間等情，爰本於「九二一震災重建工程趕工獎金實施
    要點」第3點、第4點之規定，求為命被上訴人給付上訴人00
    000000元，及自系爭工程完工驗收合格後三個月之翌日即92
    年2月23日起至清償日止按年息5％計算之利息，並宣告假執
    行之判決。
三、被上訴人則以：(一)、兩造於93年10月14日原審言詞辯論期
    日，就系爭工程「增加工期」一項，協議後簡化之爭點為：
    「因第12座橋墩柱之加固支撐而增加工期23天」，上訴人卻
    於協議簡化爭點後，擴張訴之聲明，另追加主張「代辦管道
    托架工程再增加工期8．5天」，顯已違背兩造簡化爭點協議
    ，依民事訴訟法第270條之1第3項規定，上訴人就後項追加
    之請求顯非合法；(二)、依「九二一震災重建工程趕工獎金
    實施要點」第3點第1項第1款規定：「．．．協商之獎金金
    額較低者，從其協商結果」。兩造就系爭工程趕工獎金應依
    何標準計付一節，迄未達成任何協議，僅作成：「有關工程
    趕工獎金協調會另擇期召開」之結論。而上訴人原提出之趕
    工計畫書，係依據「九二一震災重建工程趕工獎金實施要點
    」計算趕工獎金，被上訴人將計畫書呈報交通部公路總局，
    交通部公路總局指示被上訴人，因同時段辦理之台三線210
    Ｋ＋008烏溪橋復建工程，係採「公共工程發放趕工獎金實
    施要點」計算趕工獎金，基於公平、平等原則，系爭工程亦
    應採相同方式辦理，故被上訴人所屬承辦人員乃將上情先以
    電話告知上訴人，嗣被上訴人再於90年11 月20日與上訴人
    就趕工獎金之計付標準進行協調，協調結果，上訴人同意修
    正其原擬之趕工計畫書，同意將修正後之趕工計畫書呈報被
    上訴人之上級機關交通部公路局第二區工程處審核，由交通
    部公路局第二區工程處部核定趕工獎金之計算方式。上訴人
    因而於90年11月28日以力拓（東）工字第100號備忘錄，
    將其修正後之趕工計畫書檢送給被上訴人，被上訴人再將上
    訴人所擬具之「修正後之趕工計畫書」，呈報交通部公路局
    第二區工程處轉呈交通部，經交通部審核結果認為系爭工程
    之趕工獎金應依「公共工程發放趕工獎金實施要點」之規定
    計算趕工獎金，獎金數額為0000000元，被上訴人乃於91年4
    月18日，將交通部公路局第二區工程處核定之內容函復上訴
    人，上訴人未立時表示異議，並已於92年1月2日領取獎金數
    額0000000元，足見上訴人顯已同意系爭工程之趕工獎金為
    0000000元，詎上訴人竟於領取該款後歷經一年餘後始又提
    起本件訴訟，主張系爭工程之趕工獎金應改依「九二一震災
    重建工程趕工獎金實施要點」核計，請求被上訴人再給付系
    爭00000000元及遲延利息，即非有據；( 三)、退步言之，
    若上訴人之請求權存在，惟上訴人之請求權已罹於時效而消
    滅，被上訴人主張時效完成之抗辯等語，資為抗辯。
四、兩造不爭執之事實：
(一)、兩造曾於89年6月29日簽訂系爭工程契約，約定由上訴人
      承攬被上訴人所發包之「九二一集集大地震台三線167Ｋ
      ＋891東豐大橋災害復建工程」，總工程款為000000000元
      ，工期為660個日曆天，應於91年4月20 日完工。
(二)、系爭工程施工期間，於90年7月30日適逢桃芝颱風，90年9
      月17日適逢納莉颱風，經被上訴人同意，各展延工期三天
      ，即共展延六天，亦即提前完工之日數，除兩造不爭執之
      74天外，應另加6天，合計80天。
(三)、系爭工程已於91年2月4日提前完工，經被上訴人於91年11
      月22日驗收合格。
(四)、被上訴人就系爭工程之趕工獎金，已於依「公共工程發放
      趕工獎金實施要點」給付上訴人趕工獎金0000000元。
五、本件之爭點：
(一)、系爭工程之趕工獎金數額是否應依「九二一震災重建工程
      趕工獎金實施要點」第三條第一項所定之標準計付？
(二)、若系爭工程之趕工獎金數額應依「九二一震災重建工程趕
      工獎金實施要點」所定之標準計付，則應再審究兩造就趕
      工獎金之數額，是否有該獎金實施要點第三條第一項所定
      「給付較低趕工獎金數額之協議」？
六、系爭工程之趕工獎金，其數額應依「九二一震災重建工程趕
    工獎金實施要點」所定之標準計付：
(一)、當事人就訴訟標的法律關係前提之權利或法律關係所為之
      陳述，經他造於準備書狀內或言詞辯論時或在受命法官、
      受託法官前為相同之陳述，倘當事人對之具有實體法上處
      分權，已充分明瞭該陳述之內容及其法律上之效果，且無
      害於公益，又經當事人整理並協議簡化爭點者，為尊重當
      事人之權利主體地位，對於訴訟審理範圍及事實主張、證
      據提出具有決定之權能，以資平衡保障其實體利益及程序
      利益，並節省司法資源之付出，應認法院即可以該當事人
      協議簡化後之相同陳述內容為裁判之依據，無庸再就該相
      同陳述內容另為調查審認（參看最高法院92年度臺上字第
      1547號判決）。本件兩造於原審93年10月14日言詞辯論時
      ，承審法官已為爭點整理，兩造不爭執之事實第二點載稱
      ：兩造先後於90年7月2日、同年8月29日就東豐大橋復建
      工程召開「趕工協調會」，上訴人同意趕工將東豐大橋復
      建工程提前於91年2月5日完工，被上訴人則同意依「九二
      一震災重建工程趕工獎金實施要點」給付趕工獎金等語（
      見原審卷第一宗第59頁），被上訴人之複代理人於原審亦
      自認系爭工工程之趕工獎金應依「九二一震災重建工程趕
      工獎金實施要點」所定標準給付（見同卷第58頁），複代
      理人有特別代理權（見同卷第61頁），所為陳述對被上訴
      人亦有效力（至於複代理另稱兩造另有較低趕工獎金之協
      議，所述是否可取，詳如下述），揆諸上開最高法院判決
      意旨，應認被上訴人已同意系爭工程之趕工獎金依「九二
      一震災重建工程趕工獎金實施要點」所定標準給付。
(二)、承上所述，系爭工程之趕工獎金固應依「九二一震災重建
      工程趕工獎金實施要點」所定標準給付。惟被上訴人另辯
      稱：「九二一震災重建工程趕工獎金實施要點」第3條第1
      項前段雖規定：「承包廠商：較合約規定工期提前完工者
      ，每提前一日，給付原決標總價除以工期所得金額百分之
      30之獎金」，惟同條項後段則另規定：「協商之獎金金額
      較低者，從其協商結果」，兩造於90年11月20 日召開協
      調會議，就上訴人所提送之趕工計畫書內趕工獎金計算方
      式協商修正事宜，該次協調會決議系爭工程獎金之計算方
      式，兩造同意呈報被上訴人之上級機關審核決定，並同意
      由兩造會同修正原制作之趕工計畫書，嗣被上訴人於90年
      11月22日以交通部公路局第二區工程處台中工務段 (90)
      二工中字第11836 號函，將上開協調會議紀錄檢送與上訴
      人，上訴人收受上開函文所檢送之協調會議紀錄後，並於
      90年11月28日以（90）力拓（東）工字第100號備忘錄，
      將修正後之趕工計畫書檢送給被上訴人，修正後之趕工計
      劃書，就系爭工程提前完工之獎金之計算方式，已於「第
      伍項工程概要」內明確載稱：若依「九二一震災重建工程
      趕工獎金實施要點，應給付趕工獎金00000000元，若依公
      共工程發放趕工獎金實施要點，則應給付趕工獎金000000
      0元，兩案併呈，送交被上訴人之上級機關核定，顯見兩
      造已有合意關於系爭工程之趕工獎金由被上訴人之上級機
      關核定之意思，經被上訴人將修正後之趕工計劃書呈送上
      級機關核定結果，系爭工程應發給之趕工獎金數額為0000
      000元，此數額低於九二一震災重建工程趕工獎金實施要
      點計算之趕工獎金00000000元，自應依0000000元為給付
      基準，兩造自應受其拘束，上訴人並已領取該款，不得事
      後再事爭執，主張改按九二一震災重建工程趕工獎金實施
      要點計付趕工獎金等語。是本件應再審究者為：兩造就系
      爭工程趕工獎金之給付，是否有較低數額之協議？如有較
      低數額之協議，應依協議之數額給付。
(三)、查兩造曾於九十年十一月二十日，就系爭工程研議趕工計
      劃書事宜協調會，其結論為：「．．．六、經與會代表研
      商後，由台中工務段（即被上訴人）、承包商（指上訴人
      ）再檢討，將修正完整趕工計劃書，依程序呈報交通部公
      路局第二區工程處（即被上訴人之上級機關）審核辦理後
      續相關作業」，此有該協調會紀錄附卷可憑（見原審卷二
      第９至11頁）；上訴人則於該次協調會後，依據該協調會
      結論意旨，與被上訴人檢討後所修正之趕工計劃書，於90
      年11月28日，以力拓（東）工字第100號備忘錄，將修
      正後之趕工計劃書，檢送給「交通部公路局第二區工程處
      台中工務段」，該修正後之趕工計畫書內，就趕工獎金之
      核定一節，已於「第伍項工程概要」之七，明確載稱：「
      若提前完工之獎金：（敬請核定）（指由被上訴人之上級
      機關核定之意）．．．．1、依據行政院90．01．10台九
      十工企字第9000126 2號函所頒「九二一震災重建工程趕
      工獎金實施辦法」．．．．計算式：000000000×0．45／
      355×0．30×74＝00000000元整。2、依據行政院87．12
      ．14台八七工企字第87167 23號函所頒「公共工程發放趕
      工獎金實施要點」計算式：000000000×0．45／355×0．
      15×74＝0000000元整」等語，亦有備忘錄影本、修正後
      之趕工計劃書影本附卷足稽（見原審卷二第12至15頁、第
      42至44頁、第73至78頁），上開趕工計劃書明確表示系爭
      工程之趕工獎金，分別依「九二一震災重建工程趕工獎金
      實施要點」及「公共工程發放趕工獎金實施要點」計算趕
      工獎金之數額，分列兩案，併呈被上訴人及其上級機關核
      定，並經送達被上訴人，堪認兩造就系爭工程趕工獎金之
      數額，已達成由兩造之上級機關核定之協議，經被上訴人
      之上級機關核定後，即應以核定之數額為準，而應受拘束
      。證人即被上訴人之員工趙令杰，於94年9月27日在原審
      亦證稱：「公路總局決定前，承辦人員有先打電話告訴我
      系爭工程要適用『公共工程發放趕工獎金實施要點』，我
      在系爭工程完工前，有用電話告知上訴人上情」等語（見
      原審卷一第210頁）；而被上訴人之所屬臺中工務段於91
      年4 月18日以（91）二工中字第04084號函上訴人主旨明
      白表示：「921集集大地震台三線167Ｋ＋891東豐大橋災
      害復建工程趕工計畫案，有關提報趕工獎金新台幣000000
      0元，經呈報交通部原則同意備查，請　查照」，依此函
      示核定之系爭工程趕工獎金數額為0000000元，依上開說
      明，應認上訴人得請求之趕工獎金數額為協議之較低數額
      0000000元。
(四)、上訴人雖另主張：伊係受被上訴人之要求，而代為撰擬修
      正之趕工計畫書，以便被上訴人向上級單位交通部公路總
      局呈報，此可由該趕工計畫書之封頁係以被上訴人名義製
      作，以及其內容均係以被上訴人為主體而為編撰等情可證
      ，且趕工計畫書之內容，上訴人係完全依照被上訴人之意
      思為之，要難據此為上訴人公司之意思表示，不可以此認
      為兩造就趕工獎金數額已有由被上訴人之上級機關核定之
      協議等語。惟為被上訴人所否認。查兩造曾於九十年十一
      月二十日，就系爭工程研議趕工計劃書事宜協調會，其結
      論為：「．．．六、經與會代表研商後，由台中工務段（
      即被上訴人）、承包商（指上訴人）再檢討，將修正完整
      趕工計劃書，依程序呈報交通部公路局第二區工程處（即
      被上訴人之上級機關）審核辦理後續相關作業」，此有該
      協調會紀錄附卷可憑（見原審卷二第９至11頁）；上訴人
      則於該次協調會後，依據該協調會結論意旨，與被上訴人
      檢討後所修正之趕工計劃書，於90 年11月28日，以力
      拓（東）工字第100號備忘錄，將修正後之趕工計劃書，
      檢送給「交通部公路局第二區工程處台中工務段」等情，
      已如上述，上訴人係依據上述協調會之結論，與被上訴人
      重新檢討趕工計劃書之內容，將修正後趕工計劃書檢送被
      上訴人，再由被上訴人呈送其上級機關核定應付之趕工獎
      金數額，不論該修正後趕工計劃書係以何人名義制作，以
      何人為主體制作，該修正後趕工計劃書應認係兩造共同檢
      討其內容後所為，兩造均應受拘束，上訴人依上述協調會
      之結論與被上訴人檢討後而擬定修正後趕工計劃書，顯已
      知悉趕工獎金以兩案併呈之方式由被上訴人之上級機關核
      定，並以上訴人公司名義，寄給被上訴人，函寄時又未為
      任何保留不受拘束之陳述，足見其主觀上有同意系爭趕工
      獎金由被上訴人之上級機關核定之意思，是上訴人以修正
      後趕工計劃書係伊代擬，而主張不能拘束上訴人云云，即
      非可取。
(五)、上訴人復主張：系爭工程之趕工，經伊仔細核算趕工所應
      投入之人力、物力、經費與趕工獎金所應得之利潤以後，
      始同意加速本件工程之進行，並派工24小時趲趕工程，依
      約趕工完竣後，被上訴人始發函通知交通部所同意備查之
      趕工獎金為552萬9330元（即係依「公共工程發放趕工獎
      金實施要點」計算），被上訴人僅核定為趕工獎金為552
      萬9330元，有違誠實信用原則等語。此亦為被上訴人所否
      認。查：系爭工程，上訴人同意於91年2月5日完工，此為
      兩造於90年7月2日趕工協調會議所確認（見原審卷二第10
      3頁、第104頁），又上訴人就系爭工程趕工所需之人力、
      機具、材料等數據，詳細檢討，重新修正趕工進度表等事
      項，亦於90年8月27日協調會時討論完畢作成如上之結論
      之情，亦有該次協調會紀錄附卷可憑（見同卷第107頁、
      第108頁）；再觀諸上訴人90年11月28日以（90）力拓（
      東）工字第100號備忘錄檢送給被上訴人之「修正後趕工
      計劃書」，其內容亦係分項編擬，其中第玖項即為「趕工
      機具材料及施工人員需求表」，就趕工所需之鋼筋工模板
      工、電銲工、吊裝技術人員、挖土機、推土機、破碎機、
      卡車、吊車、板車、支撐架等數量，逐一預估詳列於該表
      內，作為施工進度之管考（見原審卷二74頁、第82頁），
      顯見趕工所需之人力、物力等均早已預估，並無可能因趕
      工而需臨時增加人力、物力情事，是上訴人指稱被上訴人
      僅依公共工程發放趕工獎金實施要點核給趕工獎金，違反
      誠信原則等語，亦不可取。又本院九十三年營上字第一號
      給付獎金事件，其當事人與本件不同，該事件之工程承攬
      契約，與本件系爭工程契約亦不相同，自應各自認定，上
      訴人援引該事件本院所為之判決（見本院卷第36至41頁）
      ，資為其訴之依據，容有未合，併予鈙明。
(六)、被上訴人另辯稱：退步言之，若上訴人之請求權存在，惟
      上訴人之請求權已罹於時效而消滅，被上訴人主張時效完
      成之抗辯等語（見原審卷一第120頁、第204頁）。上訴人
      則否認其請求權已罹於時效。查「九二一震災重建工程趕
      工獎金實施要點」第四點規定：「協商趕工之重建工程於
      完工驗收合格後，主辦工程機關應即審查工期，並於完工
      驗收合格之日起3個月內，核定獎金並完成發放作業」，
      系爭工程係於91年11月22日驗收合格，為兩造所不爭，依
      前開規定，被上訴人最遲應於驗收合格後三個月內發放獎
      金，即最後發放獎金之時間點為92年2月22日，自翌（23
      ）日起，上訴人可向被上訴人請求給付趕工獎金，是上訴
      人對被上訴人之趕工請求權，其消滅時效期間應自92年2
      月23日起算，算滿二年而消滅，上訴人於93年8月18日起
      訴，尚未逾民法第127條第7款所定承攬人報酬請求權二年
      時效之期間，是被上訴人所為時效消滅之抗辯，並非可採
      ，惟上訴人之訴並非正當之情，已如前述，是系爭趕工獎
      金請求權未罹於時效而消滅，並不影響判決之結果。
七、綜上所述，兩造就系爭工程趕工獎金雖應依九二一震災重建
    工程趕工獎金實施要點第3條第1項前段之規定之標準計付，
    惟兩造就系爭趕工獎金之給付，另有較低數額之協議，即另
    協議以被上訴人之上級機關核定之較低金額計付之約定，經
    被上訴人之上級機關依「公共工程發放趕工獎金實施要點」
    標準核定為0000000元，即應依協議之較低數額計付，而被
    上訴人已將上開趕工獎金0000000元給付上訴人，此為上訴
    人所是認，被上訴人已無積欠上訴人任何趕工獎金，從而，
    上訴人依據「九二一震災重建工程趕工獎金實施要點」第3
    點、第4點規定，訴請被上訴人給付00000000元，及自92年2
    月23日起至清償日止按年息5％計算之利息，即屬無據，原
    審為上訴人敗訴之判決，並無不合，上訴論旨，指摘原判決
    失當，求予廢棄，非有理由，應予駁回。又上訴既無理由，
    則上訴人於本院另陳明願供擔保，請求宣告假執行，即失所
    依據，應併予駁回。
八、本件事證已臻明確，兩造其餘攻擊防禦方法及舉證，經核均
    於判決結果不生影響，不予逐一論述，附此敘明。
九、據上論結，本件上訴為無理由，依民事訴訟法第449條第1項
    、第78條，判決如主文。
中　　華　　民　　國　　96　　年　　6 　　月　　6 　　日
                　民事第一庭　　審判長法　官　吳火川
                                      法　官  饒鴻鵬
                                      法　官  邱森樟
以上正本係照原本作成。
如對本判決上訴，須於收受判決送達後二十日內向本院提出上訴
書狀，其未表明上訴理由者，應於提出上訴後二十日內向本院提
出上訴理由書（須按他造人數附具繕本）。
上訴時應提出委任律師為訴訟代理人之委任狀。具有民事訴訟法
第四百六十六條之一第一項但書或第二項之情形為訴訟代理人者
，另應附具律師及格證書及釋明委任人與受任人有該條項所定關
係之釋明文書影本。
　　　　　　　　　　　　　　　　　　　書記官　鄧智惠
中　　華　　民　　國　　96　　年　　6 　　月　　8 　　日
                                                      Ｃ
